Sebastián Cabrera Alcalá

Junior Web Developer



Back End Developer con experiencia en la programación, php, gestor de base de datos mysql/sqlserver, lenguajes que se usan en aplicaciones web, repositorios git, con capacidad de trabajo en equipo con mucha responsabilidad y ganas de aprender para tener unos buenos resultados.

Contacto

Domicilio

Sanchez Cerro, Santiago de Surco - Lima

Celular

+51 993 106 111

Correo electrónico

cabreralcalasebastian@gmail.com

LinkedIn

https://www.linkedin.com/in/sebastian-cabrera-alcala/

Github

https://github.com/iSebasC

Experiencia

Desarrollador Back-End

Agencia Lima Digital | 09/2021 - Actualmente

– Encargado de diseñar, cambios y actualizaciones en el aplicativo web con lenguaje php, java. En la parte de front se utilizó el lenguaje de javaScript con jQuery y Ajax uso de API con la base de datos MySQL.

Programador Full Stack

Grupo JB Software | 09/2021 - 12/2021

– Encargado de soporte técnico, desarrollo de procesos y módulos con lenguaje php, javascript, base de datos mysql/sqlserver.

Practicas Pre Profesionales Desarrollo de Software

Smart Tronic I 08/2019 - 03/2020

– Diseño en programación de procesos de la página web de la empresa con lenguaje html5, css3, javascript, php y base de datos MySQL.

Educación

ldat

Diseño Grafico Digital

08/2021 - 11/2021 | Curso virtual finalizado

Senati

Desarrollo de Software 03/2017 - 06/2021 | Egresado Técnico

Proyectos

Sistema web de ventas e inventario de producto de consumos

Tambo S.A.C

- Diseñar y programar el sistema de acuerdo a la empresa con los lenguajes de front end para aplicaciones web y librerias de javascript, lenguaje de back end como php y en base de datos mysql.

Conocimientos

Lenguaje de Front End

HTML5 Avanzado
CSS3 Avanzado
JavaScript Avanzado

<u>Lenguaje de Back End</u>

Php Avanzado Java Básico

Base de Datos

MySQL Avanzado

Microsoft SqlServer Avanzado

HeidiSQL Avanzado

Frameworks

Bootstrap Avanzado
Nodejs Básico
Laravel Básico
React Básico

Programas de Diseño

Photohop Intermedio
InDesign Intermedio
Illustrator Intermedio

<u>Otros</u>

Figma Intermedio